臺灣臺中地方法院刑事判決　　　　　　　　　　　　　九十三年度易字第八八八號
　　公　訴　人　臺灣臺中地方法院檢察署檢察官
　　被　　　告　甲○○
右列被告因傷害案件，經檢察官提起公訴（九十三年度偵字第三七三一號），本院判
決如左：
    主  文
甲○○傷害人之身體，處有期徒刑伍月，如易科罰金，以參佰元折算壹日。
    事  實
一、甲○○與乙○○、丙○○係朋友，三人於民國九十二年十一月二十七日晚上八時
    至九時許，前往臺中縣大里市○○路八號薑母鴨店用餐。席間，乙○○提及甲○○積欠其兄新臺幣（下同）五、六千元款項未還，雙方因而有口角爭執，甲○○
    不悅，竟基於普通傷害之故意，持放置在桌上業已攙酒加熱中之薑母鴨鍋，朝乙○○方向丟擲，乙○○閃避不及，致遭該滾燙之湯汁潑及，而受右側臉部、胸部
    及右上臂二度燙傷，右手前臂一公分乘以四公分三度燒傷、右眼角膜缺損併視力
    減退、左眼角膜水腫併視力減退等傷害。
二、案經乙○○訴由臺中縣警察局霧峰分局報請臺灣臺中地方法院檢察署檢察官偵查
    起訴。
    理  由
一、訊據被告甲○○對於在右開時地與告訴人乙○○、證人丙○○等人共同飲用薑母
    鴨鍋，曾因告訴人提及伊積欠其兄長金錢之事而有口角爭執，事後告訴人遭湯汁
    潑及而受有如事實欄所述傷害等情固不爭執，惟矢口否認有何普通傷害犯行，辯
    稱：伊並未以薑母鴨湯汁潑灑告訴人，也不知道告訴人如何遭到潑及云云。惟查
    ，右開事實，迭據告訴人於警、偵訊及本院審理時指訴明確，核與證人丙○○於
    警詢時陳稱：「（九十二年十一月二十七日晚上二十時至二十一時許）我們三人
    當時在臺中縣大里市○○路八號內吃薑母鴨。」、「（當時甲○○與乙○○因何
    故發生爭吵？）為了甲○○欠乙○○哥哥高文亮六千元的關係而爭吵。」、「（
    當時甲○○用瓦斯爐上的薑母鴨熱湯潑乙○○你是否知道？）我知道。」、「（
    甲○○潑乙○○時，你是否有看到？）當時我們在吃薑母鴨，我低頭喝湯時，再
    抬頭已看見乙○○被潑熱湯了，甲○○出手那一剎那我沒有看見，但我知道是他
    潑的。」、「（你們三人是否有結怨？）沒有。」等詞（參偵卷第七頁以下筆錄
    ）；於偵訊時證述：「（你有目睹案發情形？）沒有，我當時不知道發生什麼事
    ，我只知道他們在說六千元的事，當時我在喝湯，我頭一抬乙○○已經受傷，當
    時只有我們三人同桌吃飯。」、「（你知道乙○○受傷你做何處理？）我拿濕紙
    巾幫乙○○擦一擦，我就開他的自小貨車載乙○○回家。」等語（參偵卷第一四
    頁筆錄）；及於本院九十三年六月九日審理時，具結後證述：案發當日告訴人如
    何被潑伊並沒有親眼看到，伊正在低頭吃東西，而被告與告訴人正在商談錢的事
    ，告訴人說被告有欠他哥哥五、六千元，被告有回話，但回話內容伊忘了，伊有
    覺得他們二人為此事而爭執，但伊有叫他們吃飯不要吵，爭執過後約五、六分鐘
    有聽到告訴人尖叫一聲，伊看到告訴人手臂被油湯潑傷，被告自己脫衣服，伊叫
    老闆拿濕紙巾，伊替告訴人擦拭還問他有無關係，但告訴人說沒事，告訴人被潑
    時，有聽到告訴人對被告說「你給我潑？」（臺語發音），但不清楚完整內容，
    當時湯汁有無在滾並不清楚，但是在瓦斯爐上已經加酒在加熱中，當時只有伊等
    三人在場，老闆在忙他自己的事，沒有其他客人，告訴人被潑時，被告神智清楚
    ，伊與告訴人及被告雙方都是附近鄰居，都一樣熟識等情相符。復有告訴人所提
    載明「右側臉部、胸部及右上臂二度燙傷，右手前臂一公分乘以四公分三度燒傷
    、右眼角膜缺損併視力減退、左眼角膜水腫併視力減退」等傷害之中國醫藥大學
    附設醫院出具診斷證明書一紙在卷可徵。足見告訴人前開指訴非虛。被告雖持前
    詞為辯，然其於偵訊及本院行準備程序時一度表明，當時伊已喝醉酒，不知告訴
    人如何受傷云云，已與告訴人及證人所述當時被告神智清楚一情不符。況於本院
    審理時，被告亦曾供稱在薑母鴨店內並未看到告訴人有燙傷，在送告訴人回家前
    也未聽他提及有遭燙傷之事（參本院卷第三六頁筆錄），於證人丙○○為上開證
    述內容後，始又供稱：伊並沒有看到告訴人被湯汁燙到，可能是他自己不小心壓
    到湯汁，伊在薑母鴨店內有看到告訴人脫衣服，老板拿濕紙巾過來，證人替他擦
    拭，伊也過去詢問情形並看到告訴人被燙到等語（參本院第四二頁筆錄），被告
    前後供詞內容不一至明。況且，告訴人與被告、證人均為心智成熟之成年人，見
    瓦斯爐正在加熱中之薑母鴨鍋，熱度相當高，莫不小心謹慎飲用以免遭燙傷；又
    該三人乘坐於圓桌，該湯鍋距離三人約有手臂長，在圓桌並未遭人翻覆情況下，
    告訴人或被告不慎弄翻該湯鍋而導致潑灑於告訴人身體之可能性應可排除。且觀
    告訴人所受上開傷勢，遍及右側臉部、胸部、右上臂、右手前臂、右眼及左眼等
    多處，顯亦非告訴人或被告不小心弄倒所造成，反與告訴人於本院審理時指稱其
    見被告拿盛裝湯汁之薑母鴨湯鍋朝伊處丟擲而來，因而導致其受傷多處一情較為
    相符。是被告前開辯解顯無可採。本件事證業臻明確，被告犯行至堪認定。
二、核被告所為，係犯刑法第二百七十七條第一項傷害罪，爰審酌被告與告訴人素無
    仇隙，僅因告訴人於案發當日提及被告積欠其兄長金錢之事而起爭執，被告竟持
    攙酒且加熱中之薑母鴨湯鍋朝告訴人一方丟擲，導致告訴人身體受有二、三度燙
    傷，難以復原，目前身上並殘留該燒傷痕跡，犯後飾詞否認犯行，推諉刑責，迄
    未賠償告訴人生理及心理所受損害，顯無悔過之意等一切情狀，量處如主文所示
    之刑，並諭知易科罰金之折算標準。
據上論斷，應依刑事訴訟法第二百九十九條第一項前段，刑法第二百七十七條第一項
、第四十一條第一項前段，罰金罰鍰提高標準條例第一條前段、第二條，判決如主文
。
中      華      民      國      九十三      年      六    月    二十三  日
                                        審判長法  官  張靜琪
                                              法  官  王世華
                                              法  官  賴妙雲
右正本證明與原本無異。
如不服本判決，應於送達後十日內向本院提出上訴狀 （須附繕本） ，上訴於台灣高
法院台中分院。
                                              書記官
中      華      民      國      九十三      年      六    月    二十三  日
附錄論罪科刑法條
刑法第二百七十七條第一項
第  277 條  (普通傷害罪)
            傷害人之身體或健康者，處三年以下有期徒刑、拘役或一千元以下罰金
            犯前項之罪因而致人於死者，處無期徒刑或七年以上有期徒刑；致重傷
            ，處三年以上十年以下有期徒刑。
